【裁判字號】    99,簡上,330
【裁判日期】    990618
【裁判案由】    藏匿人犯
【裁判全文】
臺灣板橋地方法院刑事判決             99年度簡上字第330號
上  訴  人
即  被  告  甲○○
上列上訴人即被告因藏匿人犯案件，不服本院中華民國99年1 月
25日99年度簡字第368 號第一審刑事簡易判決（聲請簡易判決處
刑案號：臺灣板橋地方法院檢察署98年度偵字第32593 號），提
起上訴，本院管轄之第二審合議庭判決如下：
    主  文
上訴駁回。
    事實及理由
一、本案經本院審理結果，認第一審以被告甲○○意圖使犯人隱
    避而頂替，依刑法第164 條第2 項、第47條第1 項、第41條
    第1 項前段、刑法施行法第1 條之1 等規定，判處拘役50日
    ，如易科罰金，以新臺幣1,000 元折算1 日，其認事用法均
    無違誤，量刑亦屬適當，應予維持，爰引用如附件第一審刑
    事簡易判決書所記載之犯罪事實、證據及理由。
二、被告甲○○於上訴狀載之上訴意旨略以：伊係非自願之情況
    下於偵查中自白，且也未曾與所頂替之林子超當面對質，請
    重為調查云云。經查：原審判決所認定之犯罪事實，有如第
    一審刑事簡易判決書所載之證據在卷可稽，事證已臻明確。
    又本件被告甲○○及其所頂替之林子超均經檢察官依職權分
    別送請法務部調查局對被告甲○○部分就其係受林子超所託
    而出面扛下竊盜罪責、林子超部分就其並無請甲○○出面扛
    下竊盜罪問題測謊，經依控制問題法、混合問題法測謊結果
    ，被告甲○○部分無情緒波動反應，研判未說謊，被告林子
    超部分則呈情緒波動反應，研判有說謊等情，亦據法務部調
    查局出具民國98年8 月25日調科參字第09800441020 號測謊
    報告書在卷足稽，上開測謊結果核與被告甲○○於98年6 月
    19日偵查中自白內容相符，而林子超所涉竊盜罪嫌部分，復
    據林子超於98年10月9 日於偵查中供承不諱，並有其偵訊筆
    錄在卷可查，足徵被告甲○○確有為林子超冒名頂替竊盜罪
    嫌之情屬實。再者，被告並未於本院準備程序及審理期日到
    庭提出或請求本院另行調查可能對其有利之證據以供參酌，
    是被告以上訴狀空言泛稱不服原判決，原審調查不備云云，
    洵屬無據，顯非可採。
三、綜上所述，被告甲○○提起上訴，仍執前詞指摘原審判決認
    事用法有誤云云，為無理由，應予駁回。而被告經本院合法
    傳喚，無正當理由不到庭，依刑事訴訟法第455 條之1 第3
    項準用同法第371 條規定，自得不待其到庭陳述，逕行判決
    ，附此敘明。
據上論斷，依刑事訴訟法第455 條之1 第1 項、第3 項、第371
條、第368 條、第373 條，判決如主文。
本案經檢察官陳豐年到庭執行職務。
中    華    民    國    99    年    6     月    18    日
                  刑事第十一庭  審判長法  官  張江澤
                                      法  官  劉景宜
                                      法  官  陳海寧
以上正本證明與原本無異。
不得上訴。
                                      書記官  馮得弟
中    華    民    國    99    年    6     月    18    日
附錄本案論罪科刑法條全文：
刑法第164條（藏匿人犯或使之隱避、頂替罪）
藏匿犯人或依法逮捕拘禁之脫逃人或使之隱避者，處 2 年以下
有期徒刑、拘役或 5 百元以下罰金。
意圖犯前項之罪而頂替者，亦同。

司法院資訊處製作；財團法人民間司法改革基金會備份。
